臺灣臺北地方法院刑事判決
110年度審易字第1707號
公  訴  人  臺灣臺北地方檢察署檢察官
被      告  李俊毅
上列被告因竊盜案件，經檢察官提起公訴（110年度偵緝字第127
8號），本院判決如下：
    主    文
李俊毅犯竊盜罪，累犯，處有期徒刑參年。
未扣案如附表編號一至一三○「品名」欄所示犯罪所得，均沒收
之，於全部或一部不能沒收或不宜執行沒收時，追徵其價額。
    犯罪事實
一、李俊毅（綽號「安古」）與蔡政宏（業經本院另以107年度
    易字第800號、臺灣高等法院以108年度上易字第497號判處
    罪刑確定在案）共同意圖為自己不法之所有，基於竊盜之犯
    意聯絡，於民國106年1月23日下午5時15分許，由蔡政宏駕
    駛車牌號碼0000-00號自用小客車（下稱本案車輛）搭載李
    俊毅至臺北市松山區富錦街與富錦街000巷口停放後，一同
    前往臺北市松山區○○○路0段00號陳登義住處，趁陳登義不在
    家、僅有陳登義配偶莊金定及陳登義所聘僱之印尼籍看護RO
    HANI RASWAN（中文姓名蘿哈尼，下稱蘿哈尼）在案發處所
    之際，向蘿哈尼佯稱：欲找陳登義購買珠寶云云，莊金定、
    蘿哈尼不疑有他，遂開門使渠2人入內，復由蔡政宏陪同蘿
    哈妮進入陳登義之妻莊金定房間假意與莊金定攀談，藉此轉
    移莊金定、蘿哈妮之注意，李俊毅則乘隙徒手竊取陳登義置
    於客廳桌上及未上鎖櫥櫃內如附表編號1至130所示財物，得
    手後藏放於所著外套內並先行返回停車處等候，蔡政宏嗣旋
    託辭告退，並駕駛本案車輛搭載李俊毅逃離現場。待陳登義
    返家發覺遭竊報警處理，經警調閱附近監視器畫面，始循線
    查悉上情。
二、案經臺灣高等法院告發暨陳登義訴由臺灣臺北地方檢察署檢
    察官偵查起訴。
    理    由
一、本件認定事實所引用之卷證資料（包含人證、書證、物證，
    詳下述及者），並無證據證明係公務員違背法定程序所取得
    ，與本案亦有自然之關連性，公訴人、被告迄至本案言詞辯
    論終結，均不爭執該等卷證之證據能力，亦未提出關於證據
    能力之聲明異議，本院認引為證據為適當，是依刑事訴訟法
    第159條之5等規定，下述認定事實所引用之證據方法均有證
    據能力。　　
二、認定本案犯罪事實所憑之證據及理由：
　　上開犯罪事實，業據被告李俊毅於警詢、偵訊時供述及本院
    審理時均坦承不諱（見臺灣高等法院108上易497號影卷第66
    至72頁；偵緝卷第31至32、33至34、87至89頁；本院卷第99
    至110頁），核與證人即告訴人陳登義於警詢、偵查、本院
    審理時證述內容大致相符（見偵11973號影卷第3至4、64至6
    5 頁，偵1864號影卷第50頁；本院107審易1296號影卷第61頁
    ，本院107易800號影卷第221至229、315至321頁，本院卷第1
    01至102、108至109頁），復經證人即同案被告蔡政宏於警
    詢、偵訊、另案審理時證述（見偵1864影卷第3至7、33至34
    頁；本院107易800影卷第117至121、221至229、271至272頁
    、315至329頁；臺灣高等法院108上易497影卷第54至57、66
    至72 頁，偵緝卷第193至199頁）、證人蘿哈妮於警詢時證
    述（見偵11973號影卷第7至8頁）、證人莊金定於警詢時證述
    （見偵11973號影卷第5至6頁）明確，並有臺北市警察局松山
    分局三民派出所指認犯罪嫌疑人紀錄表、臺北地檢署檢察官
    勘驗筆錄、車牌號碼0000-00號自用小客車行車路線圖及監視器畫
    面擷圖、公路監理電子閘門、臺北市政府警察局松山分局刑
    案現場勘察報告、告訴人提供之玉石珠寶照片、臺北地檢署
    106年度偵緝字第1864號起訴書、本院107年度易字第800號
    刑事判決、108年度重訴字第389號民事判決、臺灣高等法院
    108年度上易字第497號刑事判決（見他卷第7至16、21至23
    、25至34、39至41頁，偵緝卷第63至71、73至80、81至83、
    203至207、227至236頁，偵1864影卷第59頁，偵11973影卷
    第11至14、15至33、67至86、99至108頁）等在卷可稽，足
    認被告上開任意性自白與事實相符，應堪採信。是本件事證
    明確，被告犯行洵堪認定，應予依法論科。
三、新舊法比較：
　　按行為後法律有變更者，適用行為時之法律，但行為後之法
    律有利於行為人者，適用最有利於行為人之法律，刑法第2
    條第1項定有明文。查被告行為後，刑法第320條第1項規定
    業於108年5月29日修正公布，並於同年月31日施行。修正前
    刑法第320條第1項規定：「意圖為自己或第三人不法之所有
    ，而竊取他人之動產者，為竊盜罪，處五年以下有期徒刑、
    拘役或五百元以下罰金」【依刑法施行法第1條之1第2項前
    段規定，刑法分則編所定罰金就其原定數額提高為30倍，亦
    即處新臺幣（下同）15,000元以下罰金】；修正後刑法第32
    0條第1項則規定：「意圖為自己或第三人不法之所有，而竊
    取他人之動產者，為竊盜罪，處五年以下有期徒刑、拘役或
    五十萬元以下罰金」，經比較新舊法結果，修正後之新法並
    未較有利於被告，依刑法第2條第1項前段規定，應適用被告
    行為時之舊法即修正前刑法第320條第1項規定。
四、論罪科刑：　　
  ㈠核被告所為，係犯108年5月29日修正公布前刑法第320條第1
    項之竊盜罪。
  ㈡被告與共犯蔡政宏就本件犯行間，具有犯意聯絡及行為分擔
    ，應論以共同正犯。
　㈢累犯裁量加重本刑之論述：
　⒈查被告前因：①施用毒品案件，經臺灣桃園地方法院（下稱桃
    園地院）以100年度壢簡字第2137號判決判處有期徒刑2月、
    2月確定；②施用毒品案件，經桃園地院以101年度壢簡字第7
    86號判決判處有期徒刑4月確定；③施用毒品案件，經桃園地
    院以101年度壢簡字第1088號判決判處有期徒刑4月確定；④
    加重竊盜案件，經本院以101年度易字第598號判決判處有期
    徒刑9月確定；⑤加重竊盜案件，經臺灣士林地方法院以101
    年度易字第261號判決判處有期徒刑8月、8月，復經臺灣高
    等法院以101年度上易字第2206號判決駁回上訴確定，嗣上
    開①至⑤所示案件復經臺灣高等法院以102年度聲字第1476號
    裁定合併定應執行有期徒刑2年6月確定，並與另案殘刑接續
    執行，於103年12月4日假釋出監，於104年4月30日縮刑期滿
    假釋未經撤銷視為執行完畢等情，有臺灣高等法院被告前案
    紀錄表在卷可考。是被告於有期徒刑執行完畢後，5年內故
    意再犯本案有期徒刑以上之罪，為累犯。
　⒉本院審酌被告前已迭因竊盜經法院判處罪刑確定並執行完畢
    ，理應產生警惕作用，返回社會後能因此自我控管，不再觸
    犯有期徒刑以上之罪，詎仍不知悛悔，再犯與前案罪質相同
    、犯案手法相近之本案，亦徵其就此類犯行之刑罰反應力甚
    為薄弱，須再延長其矯正期間，以助被告重返社會，並兼顧
    社會防衛之效果，暨考量被告犯罪所造成法秩序等公益之危
    害，避免被告再犯之效果高低等因素，依司法院釋字第775
    號解釋意旨，認應依刑法第47條第1項加重其刑。
　㈣科刑：
　　爰審酌被告正值青壯，不思以正當途徑賺取所需，夥同共犯
    蔡政宏至告訴人家中竊取玉石財物變賣，使告訴人受有損害
    甚鉅，顯未能尊重他人財產權，破壞社會治安，實不宜寬貸
    ；惟念被告犯後終能於本院審理時坦承犯行，然迄未能填補
    告訴人所受損害，另參以告訴人到庭表示之意見，暨公訴檢
    察官具體求刑有期徒刑3年（見本院卷第101至102、108、10
    9頁審理筆錄），兼衡被告之智識程度，現因另案槍砲、毒
    品等案件入監執行之生活經濟狀況（見偵緝卷第34頁；本院
    卷第108頁）及其犯罪之動機、目的、手段、所生危害、所
    竊取物品價值等一切具體情狀，量處如主文所示之刑。
五、關於沒收：
　㈠按共同正犯犯罪所得之沒收、追徵，應就各人所分得之數為
    之。所謂各人「所分得」之數，係指各人「對犯罪所得有事
    實上之處分權限」而言。因此，若共同正犯各成員內部間，
    對於犯罪所得分配明確時，應依各人實際所得予以宣告沒收
    ；若共同正犯對於犯罪所得，其個人確無所得或無處分權限
    ，且與其他成員亦無事實上之共同處分權限者，自不予諭知
    沒收。然若共同正犯對於犯罪所得享有共同處分權限，僅因
    彼此間尚未分配或分配狀況未臻具體、明確，則仍回歸共同
    正犯各成員對於不法利得享有共同處分權限時，應負共同沒
    收之責原則（最高法院108年台上字第1037號判決同斯旨）
    。
　㈡查被告與蔡政宏本案共同竊得如附表編號1至130「品名」欄
    所示玉石財物，業據告訴人於本院審理時指述明確（見本院
    卷第108頁），被告與蔡政宏亦陳稱已陸續銷贓，復有失竊
    玉石珠寶照片、告訴人提起之另案即本院108年度重訴字第3
    89號民事確定判決存卷可考（見偵緝卷第227至236頁，偵11
    973號影卷第67至86頁），是該等失竊物品皆未扣案，且均
    未實際合法發還告訴人，當應認被告與蔡政宏2人就上開犯
    罪所得，具有事實上之共同支配關係，享有共同處分權限，
    爰依刑法第38條之1第1項前段、第3項規定，於本案宣告沒
    收，於全部或一部不能沒收或不宜執行沒收時，追徵其價額
    。
據上論斷，應依刑事訴訟法第299條第1項前段，108年5月29日修
正前刑法第320條第1項，刑法第2條第1項前段、第28條、第47條
第1項、第38條之1第1項前段、第3項，刑法施行法第1條之1第1
項、第2項前段，判決如主文。
本案經檢察官蔡偉逸、丁煥哲偵查起訴，檢察官黃思源到庭執行
職務。
中　　華　　民　　國　　110 　年　　11　　月　　30　　日
　　　　　　　　　刑事第二十一庭法　官　歐陽儀
以上正本證明與原本無異。 
如不服本判決應於收受送達後20日內向本院提出上訴書狀，並應
敘述具體理由；其未敘述上訴理由者，應於上訴期間屆滿後20日
內向本院補提理由書（均須按他造當事人之人數附繕本）「切勿
逕送上級法院」。告訴人或被害人如對於本判決不服者，應具備
理由請求檢察官上訴，其上訴期間之計算係以檢察官收受判決正
本之日期為準。因疫情而遲誤不變期間，得向法院聲請回復原狀
。
                                書記官  程于恬
中　　華　　民　　國　　110 　年　　11　　月　　30　　日
附表：
項次  編 號 品名 數量 業經另案即本院108年度重訴字第389號詳細調查後判決認定之價額（新臺幣），併參見本案偵11973號影卷第67至87頁照片 1  01-01 黃彩鑽1克拉 1件 1萬元 2  02-01 天然珍珠 1件 1萬元 3  02-02 天然珍珠 1件 1萬元 4  02-03 天然珍珠 1件 1萬元 5  02-04 翡翠戒指 1件 1萬元 6  02-05 紅珍珠戒指 1件 1萬元 7  02-06 藍寶石戒指 1件 1萬元 8  02-07 藍寶 1件 1萬元 9  02-08 圓形翡翠戒指 1件 1萬元 10  02-09 鑽石男戒 1件 1萬元 11  02-10 藍寶戒指 1件 1萬元 12  02-11 翡翠戒指 1件 1萬元 13  02-12 鑽石戒指 1件 1萬元 14  02-13 袓母綠男戒 1件 1萬元 15  02-14 鑽石男戒 1件 1萬元 16  02-15 翡翠女戒 1件 1萬元 17  03-01 鑽石翡翠 1件 1萬元 18  04-01 翡翠女戒 1件 1萬元 19  05-01 紅珊瑚女戒 1件 1萬元 20  05-02 藍寶女戒 1件 1萬元 21  05-03 鑽石女戒 1件 1萬元 22  06-01 珍珠戒指 1件 1萬元 23  06-02 翡翠圓戒 1件 1萬元 24  06-03 翡翠藍寶戒指 1件 1萬元 25  06-04 翡翠胸針 1件 1萬元 26  06-05 翡翠戒指 1件 1萬元 27  06-06 翡翠圓戒 1件 1萬元 28  06-07 翡翠龍玉珮 1件 1萬元 29  06-08 翡翠戒指 1件 1萬元 30  06-09 翡翠戒指 1件 1萬元 31  06-10 翡翠戒指 1件 1萬元 32  06-11 紅寶戒指 1件 1萬元 33  06-12 紅寶戒指 1件 1萬元 34  06-13 翡翠戒指 1件 1萬元 35  06-14 翡翠戒指 1件 1萬元 36  06-15 翡翠戒指 1件 1萬元 37  06-16 翡翠戒指 1件 1萬元 38  06-17 翡翠戒指 1件 1萬元 39  06-18 翡翠戒指 1件 1萬元 40  06-19 鑽石黃寶戒指 1件 1萬元 41  06-20 翡翠圓戒 1件 1萬元 42  06-21 翡翠戒指 1件 1萬元 43  06-22 翡翠戒指 1件 1萬元 44  07-01 翡翠戒指 1件 1萬元 45  08-01 鑽戒 1件 1萬元 46  09-01 翡翠戒指 1件 1萬元 47  09-02 翡翠戒指 1件 1萬元 48  09-03 翡翠戒指 1件 1萬元 49  09-04 翡翠戒指 1件 1萬元 50  09-05 翡翠戒指 1件 1萬元 51  10-01 紅寶石 1件 1萬元 52  10-02 翡翠戒指 1件 1萬元 53  10-03 翡翠戒指 1件 1萬元 54  10-04 紅寶石 1件 1萬元 55  10-05 翡翠戒指 1件 1萬元 56  10-06 觀音玉墜 1件 1萬元 57  10-07 翡翠戒指 1件 1萬元 58  10-08 翡翠戒指 1件 1萬元 59  10-09 黃寶戒指 1件 1萬元 60  10-10 翡翠戒指 1件 1萬元 61  11-01 藍寶石戒指 1件 1萬元 62  11-02 鑽戒 1件 1萬元 63  11-03 翡翠戒指 1件 1萬元 64  11-04 鑽戒（被告分得） 1件 與項次70、89、95、96等5件合計共5萬元。 65  11-05 翡翠戒指 1件 1萬元 66  11-06 翡翠戒指 1件 1萬元 67  11-07 翡翠戒指 1件 1萬元 68  11-08 翡翠戒指 1件 1萬元 69  11-09 翡翠戒指 1件 1萬元 70  11-10 翡翠戒指（被告分得） 1件 同項次64 71  11-11 翡翠戒指 1件 1萬元 72  11-12 翡翠戒指 1件 1萬元 73  11-13 翡翠戒指 1件 1萬元 74  11-14 翡翠戒指 1件 1萬元 75  11-15 翡翠戒指 1件 1萬元 76  11-16 翡翠指環 1件 1萬元 77  11-17 翡翠戒指 1件 1萬元 78  11-18 黑珍珠戒指 1件 1萬元 79  11-19 翡翠戒指 1件 1萬元 80  11-20 鑽石戒指 1件 1萬元 81  11-21 鑽石戒指 1件 1萬元 82  11-22 翡翠戒指 1件 1萬元 83  11-24 鑽戒 1件 1萬元 84  11-25 鑽戒 1件 1萬元 85  11-26 黃寶石 1件 1萬元 86  11-27 鑽石 1件 1萬元 87  11-28 鑽戒 1件 1萬元 88  11-29 藍寶戒指 1件 1萬元 89  11-30 藍寶戒指（被告分得） 1件 同項次64 90  11-31 藍寶戒指 1件 1萬元 91  11-32 黃寶戒指 1件 1萬元 92  11-33 翡翠龍配件 1件 1萬元 93  11-34 冰種翡翠 1件 1萬元 94  11-35 翡翠戒指 1件 1萬元 95  11-36 鑽戒（被告分得） 1件 同項次64 96  11-37 鑽戒（被告分得） 1件 同項次64 97  11-38 鑽石藍寶戒指 1件 1萬元 98  11-39 鑽石藍寶戒指 1件 1萬元 99  11-40 翡翠戒指 1件 1萬元 100  11-41 藍寶戒指 1件 1萬元 101  11-42 翡翠戒指 1件 1萬元 102  11-43 翡翠戒指 1件 1萬元 103  11-44 翡翠戒指 1件 1萬元 104  11-45 翡翠戒指 1件 1萬元 105  11-46 翡翠戒指 1件 1萬元 106  11-47 翡翠戒指 1件 1萬元 107  11-48 翡翠戒指 1件 1萬元 108  11-49 翡翠墜子 1件 8,000元 109  11-50 翡翠戒指 1件 1萬元 110  11-51 翡翠戒指 1件 1萬元 111  11-52 翡翠戒指 1件 1萬元 112  11-53 翡翠戒指 1件 1萬元 113  11-54 翡翠戒指 1件 1萬元 114  11-55 紅寶石鑽石戒指 1件 1萬元 115  11-56 紅寶石戒指 1件 1萬元 116  11-57 翡翠戒指 1件 1萬元 117  11-58 翡翠戒指 1件 1萬元 118  11-59 藍寶石戒指 1件 1萬元 119  11-60 翡翠戒指 1件 1萬元 120  11-61 藍寶戒指 1件 1萬元 121  11-62 翡翠戒指 1件 1萬元 122  11-63 紅寶石戒指 1件 1萬元 123  11-64 紅寶石鑽石戒指 1件 1萬元 124  11-65 紅寶石鑽石戒指 1件 1萬元 125  11-66 紅寶石鑽石戒指 1件 1萬元 126  11-67 翡翠戒指 1件 1萬元 127  11-68 翡翠戒指 1件 1萬元 128  11-69 翡翠戒指 1件 1萬元 129  11-70 翡翠戒指 1件 1萬元 130  11-71 翡翠戒指 1件 1萬元 合計   130件 129萬8,000元 

附錄本案論罪科刑法條全文：
108年5月29日修正公布前中華民國刑法第320條（普通竊盜罪、
竊佔罪）：
意圖為自己或第三人不法之所有，而竊取他人之動產者，為竊盜
罪，處5年以下有期徒刑、拘役或5百元以下罰金。
意圖為自己或第三人不法之利益，而竊佔他人之不動產者，依前
項之規定處斷。
前二項之未遂犯罰之。